【裁判字號】    89,易,2373
【裁判日期】    891205
【裁判案由】    槍砲彈藥刀械管制條例
【裁判全文】
臺灣臺南地方法院刑事判決                        八十九年度易字第二三七三號
    公  訴  人  臺灣台南地方法院檢察署檢察官
    被      告  乙○○
右列被告因槍砲彈藥刀械管制條例案件，經檢察官提起公訴（八十九年度偵字第七七
０三號），本院判決如左：
    主  文
乙○○於夜間在公眾得出入的場所未經許可攜帶刀械，累犯，處有期徒刑參月，如易
科罰金，以參佰元折算壹日。手指虎壹個沒收。
    事  實
一、乙○○未經許可於八十九年六月二十七日夜間十一時十分許，攜帶經公告禁止持
    有之手指虎一只，置於其所駕駛車號ＵＢ－０七四０號之自小客車右前座置物箱
    內，行經台南縣佳里鎮台十九線三五甲段公眾得出入的場所鎮山宮前，為警臨檢
    而當場查獲，並扣得上述手指虎一只，
二、案經台南縣警察局佳里分局報請台灣台南地方法院檢察署檢察官偵查起訴。
    理  由
一、訊之被告乙○○否認知悉車上放有手指虎，辯稱係伊兄甲○○放在ＵＢ─０七四
    ０號自小客車內，伊向甲○○借用汽車上下班，不知車內置有手指虎云云。惟查
    ，被告乙○○於警訊及偵查中均自承手指虎一個係伊於今年五月間在大灣夜市購
    買而持有，若屬被告之兄甲○○所有，被告於臨檢查獲後，知悉觸犯刑章之際，
    應無於警訊及偵查猶自承手指虎係其所有，並編派係於大灣夜市購買以取信於人
    之理！可認其辯稱手指虎係甲○○所有云云，為臨訟飾卸之詞，核無可採。甲○
    ○雖亦到院證稱手指虎係伊所有，惟被告業已坦承手指虎係伊所買，甲○○之說
    詞應屬事後迴護之詞，亦無可採。扣案手指虎經送鑑定結果，係屬槍砲彈藥刀械
    管制條例所管制之刀械之事實，有台南市警察局八九南市警保字第七三七一六號
    函在卷可查，被告遭警臨檢之地點為鎮山宮前，屬公眾得出入的場所，均可認定
    。事證明確，被告犯行應堪認定。
二、核被告乙○○所為，係犯槍砲彈藥刀械管制條例第十五條第一款之於夜間在公眾
    得出入的場所未經許可攜帶刀械罪。公訴意旨漏未敘及被告在公眾得出入場所攜
    帶刀械一節，惟因該部分與起訴部分有同一事實關係，本院自得併予審理。又被
    告於八十五年間因違反肅清煙毒條例案件，經台灣高等法台南分院判處有期徒刑
    二年確定，於八十七年十一月四日執行完畢，有被告全國前案紀錄表在卷可按，
    其於五年之內再犯本件有期徒刑以上之罪，為累犯，應依法加重其刑。爰審酌被
    告犯罪之動機、目的、手段、所造成危害、犯罪後態度等一切情狀，處如主文所
    示之刑，並諭知易科罰金之折算標準，以資懲儆。扣案之手指虎一只為違禁物，
    應依法宣告沒收。
據上論斷，應依刑事訴訟法第二百九十九條第一項前段、槍砲彈藥刀械管制條例第十
五條第一、二款、刑法第十一條、第四十一條、第四十七條、第三十八條第一項第一
款前段判決如主文。
中      華      民      國      八十九      年      十二    月    五    日
                              臺灣臺南地方法院刑事第一庭
                                      法  官  陳振謙
右正本證明與原本無異
如不服本判決應於送達後十日內向本院提出上訴狀
                                      書記官  陳南山
中      華      民      國      八十九      年      十二    月    五    日
附錄本案論罪科刑法條全文：
槍砲彈藥刀械管制條例第十五條第一款
  未經許可攜帶刀械而有下列情形之一者，處二年以下有期徒刑：
  一、於夜間犯之者。
  二、於車站、埠頭、航空站、公共場所或公眾得出入之場所犯之者。
  三、結夥犯之者。


司法院資訊處製作；財團法人民間司法改革基金會備份。
